臺灣桃園地方法院刑事判決
111年度交易字第562號
公  訴  人  臺灣桃園地方檢察署檢察官
被      告  林安富




選任辯護人  林敬哲律師
上列被告因公共危險案件，經檢察官聲請簡易判決處刑（111年
度速偵字第1970號），本院認不宜以簡易判決處刑（原案號：11
1年度桃交簡字第1252號），改依通常程序審理，判決如下：
    主  文
林安富無罪。
    理  由
一、聲請簡易判決處刑意旨略以：被告林安富於民國111年5月10
    日下午1時30分許起至同日下午2時30分許止，在桃園市龜山
    區樂善三路某工地內飲酒，明知飲酒後不得駕駛動力交通工
    具，仍基於酒後駕駛動力交通工具之犯意，於同日下午5時1
    0分許，駕駛車牌號碼0000-00號自用小客車上路，嗣於同日
    下午5時21分許，行經桃園市龜山區文化一路與樂善三路路
    口前，為警攔檢盤查，並測得吐氣所含酒精濃度達每公升0.
    48毫克。因此認為被告涉犯刑法第185條之3第1項第1款之公
    共危險罪嫌等語。
二、按犯罪事實應依證據認定之，無證據不得認定犯罪事實；不
    能證明被告犯罪者，應諭知無罪之判決，刑事訴訟法第154
    條第2項、第301條第1項分別定有明文。
三、公訴意旨及被告答辯：
　㈠公訴意旨認被告涉有公共危險犯行，係以被告於偵查中之供
    述、酒精測定紀錄表及桃園市政府警察局舉發違反道路交通
    管理事件通知單為其主要論據。
　㈡被告於本院審理中雖坦承飲酒，惟否認有駕駛車輛之行為，
    辯稱：我當時想要在車上吹冷氣休息，引擎發動不到30秒，
    警察就來了，我沒有開車，也沒有操縱車輛等語。
四、經查：
　㈠被告於111年5月10日下午1時30分許起至同日下午2時30分許
    止，在桃園市龜山區樂善三路某工地內飲酒，嗣於同日下午
    5時20分許，在車號0000-00號小客車駕駛座為警盤查，於同
    日下午5時21分測得吐氣所含酒精濃度達每公升0.48毫克等
    情，為被告所承認，並有酒精測定紀錄表及警員巡邏車行車
    紀錄影像擷圖在卷可佐（見偵卷第27頁，本院桃交簡卷第73
    頁），堪以認定。
　㈡依本院勘驗警員巡邏車行車紀錄影像結果，警員騎乘警用機
    車巡邏過程中，被告之車輛始終停放在道路邊線外之停車格
    內，警員騎車靠近後詢問被告「現在是在這邊等人是不是？
    沒喝酒啦齁？」（見本院卷第68-69頁、第73頁），未見被
    告之車輛移動。且依警員詢問被告之內容可見，就警員之認
    知，被告之車輛係在停止等候之狀態，無移動之跡象。被告
    於警詢及檢察事務官詢問時亦供稱係在上車發動引擎後，隨
    即為警盤查（見偵卷第14頁、第53頁），無從證明被告有聲
    請簡易判決處刑書所指駕車上路之行為。
　㈢又依桃園市政府警察局龜山分局龜山派出所警員職務報告記
    載：本案係因警員行經查獲地點，見被告之車輛外觀老舊、
    汙穢，發動引擎停靠路邊，後車燈亮起，認為駕駛人腳踩煞
    車；警員靠近查看後，見被告未繫安全帶、手握方向盤及排
    檔桿，手持香菸，臉部通紅，且眼神閃爍，有犯罪之合理懷
    疑，因而發動盤查，並於盤查時發覺被告散發酒味等語（見
    本院桃交簡卷第43頁），堪認警員並未發現被告有實際駕車
    上路之行為。而卷附舉發違反道路交通管理事件通知單，係
    警員依道路交通管理處罰條例第35條之規定，本於權責認定
    後作成行政裁處，僅能證明被告受裁罰之事實，不能取代本
    院認定事實之權責，故尚難依憑該裁罰結果，即認被告有駕
    駛行為。卷內又無其他事證顯示被告發動引擎後，已有移動
    車輛，即不能認定被告飲酒後駕車上路。
五、公訴意旨雖以：被告於偵查中坦承當時發動引擎準備要駕車
    返回住處，於查獲當下亦向警員表示要開到前方工地，警員
    也有看到被告手握方向盤及排檔桿，應認被告辯稱在車上休
    息等情不可採，且被告已有操控車輛之行為等語。惟查：
　㈠被告就發動車輛之目的，歷次說法並不相同，於警詢及檢察
    事務官詢問時供稱：我發動車輛準備回家等語（見偵卷第15
    頁、第53頁），惟於本院訊問時供稱：我是要在車上吹冷氣
    休息，休息完再開車等語（見本院桃交簡卷第68頁，交易卷
    第41頁）。依本院勘驗警員密錄器影像之結果，被告經警員
    要求下車時稱「我在等人欸」（見本院桃交簡卷第69頁、第
    74頁），顯示無駕車上路之意；嗣經警員盤查後詢問「原本
    要去哪」，被告則稱：要開到前方工地休息等語（見本院桃
    交簡卷第71頁）。可見被告發動引擎後，有無立即移動車輛
    之意思，其前後所述並不一致。而被告發動車輛之目的，除
    被告之供述外，別無其他佐證，尚難僅採其中不利之部分而
    逕為不利被告之認定。
　㈡再者，刑法第185條之3第1項處罰飲酒後駕駛動力交通工具，
    所謂「駕駛」，兼指「駕馭」及「行駛」，係指行為人有移
    動交通工具之意思，並在其控制或操控下而移動動力交通工
    具（最高法院107年度台上字第4254號判決同此見解）。又
    本罪並不處罰未遂犯及預備犯，故縱使行為人已經發動引擎
    ，若車輛與發動前之狀態相同，未有移動，即不該當於本罪
    之構成要件。本案被告發動車輛引擎至為警查獲前，均處於
    停止狀態，無事證顯示已有移動，此經認定如前。且依本院
    前揭勘驗結果，被告經警員要求下車時表示「我在等人欸」
    （見本院桃交簡卷第69頁、第74頁），則被告當下究竟有無
    駕車上路之意思，尚有疑問。縱使被告手置於方向盤及排檔
    桿上，不足以推論被告已有操控、移動車輛之駕駛行為，依
    前開說明，即不該當於刑法第185條之3第1項之要件。
六、綜上所述，公訴人所舉前開證據，尚無法證明被告飲酒後已
    有駕車上路。被告單純發動引擎之舉動，尚非刑法第185條
    之3第1項所處罰之行為。本案核屬不能證明被告犯罪，應諭
    知被告無罪之判決。
據上論斷，應依刑事訴訟法第452條、第301條第1項，判決如主
文。
本案經檢察官詹佳佩聲請簡易判決處刑，檢察官賴瀅羽到庭執行
職務。
中　　華　　民　　國　　111 　年　　10　　月　　14　　日
                  刑事第四庭    法　官　涂偉俊
以上正本證明與原本無異。
如不服本判決應於收受判決後20日內向本院提出上訴書狀，並應
敘述具體理由。其未敘述上訴理由者，應於上訴期間屆滿後20日
內向本院補提理由書(均須按他造當事人之人數附繕本)「切勿逕
送上級法院」。 

　　　　　　　　　　　　　　　  書記官　余玫萱
中　　華　　民　　國　　111 　年　　10　　月　　17　　日